Minutes et répertoires du notaire Charles LE BRUN, 7 mars 1761 - 15 juin 1787 (étude XVII)
Archives nationales
- Répertoire(s) de Charles LE BRUN, 7 mars 1761 - 12 mai 1787; MC/RE/XVII/3 - MC/RE/XVII/5
  - Répertoire. 1779, 26 mars - 1787, 12 mai, 26 mars 1779 - 12 mai 1787; MC/RE/XVII/5
    - Contrat de mariage entre le sieur Briffault et la demoiselle Derigny, 14 janvier 1785
      contrat de mariage; Briffault (sieur); Derigny (demoiselle)
    - Contrat de mariage entre le sieur Ponson et la demoiselle Sauvier, 4 février 1785
      contrat de mariage; Ponson (sieur); Sauvier (demoiselle)
    - Contrat de mariage entre Monsieur Dumas et la Mademoiselle Delarue, 4 février 1785
      contrat de mariage; Dumas (monsieur); Delarue (mademoiselle)
    - Contrat de mariage entre le sieur Michault et la demoiselle Mullot, 5 février 1785
      contrat de mariage; Michault (sieur); Mullot (demoiselle)
    - Testament de Monsieur Larchevesque, 11 février 1785
      testament; Larchevesque (monsieur)
    - Inventaire après décès de Monsieur Vaumousse, 14 février 1785
      inventaire après décès; Vaumousse (monsieur)
    - Notoriété concernant le sieur Pouvillon, 17 février 1785
      notoriété; Pouvillon (sieur)
    - Compte d'exécution testamentaire de Madame d'Hecbourg, 22 février 1785
      compte d'exécution testamentaire; Hecbourg (madame d')
    - Contrat de mariage entre Monsieur Gerautel et Mademoiselle Leblond, 25 février 1785
      contrat de mariage; Gerautel (monsieur); Leblond (mademoiselle)
    - Notoriété concernant la demoiselle Catherine Daminoid, 28 février 1785
      notoriété; Daminoid, Catherine
    - Notoriété concernant le sieur Carile, 10 mars 1785
      notoriété; Carile (sieur)
    - Dépôt d'acte de notoriété concernant le sieur Batardon, 11 mars 1785
      notoriété; dépôt de pièces; Batardon (sieur)
    - TST. CE. relatif à la succession de Monsieur Laubry, 14 mars 1785
      compte d'exécution testamentaire; Laubry (monsieur)
    - Testament de Madame veuve Godart, 15 mars 1785
      testament; Godart (madame veuve)
    - Acte de notoriété concernant Nicolas Langlois, 16 mars 1785
      notoriété; Langlois, Nicolas
    - Dépôt du mortuaire de Marie Madelaine Sellier, 1er avril 1785
      acte d'état civil; dépôt de pièces; Sellier, Marie-Madelaine
    - CM.D entre Monsieur Louis Charles Carre de Varennes et la demoiselle Claire Françoise Camus, 6 avril 1785
      contrat de mariage; dépôt de pièces; Carre de Varennes, Louis-Charles; Camus, Claire-Françoise
    - Testamentde Monsieur Dulyon, marquis de Campit, 6 avril 1785
      testament; Dulyon (monsieur); Campit (marquis de)
    - Délivrance de legs concernant la succession de Mademoiselle Sellier, 6 avril 1785
      délivrance de legs; Sellier (mademoiselle)
    - Contrat de mariage entre Louis Dorigny et la veuve François, 10 avril 1785
      contrat de mariage; Dorigny, Louis; Francois (veuve)
    - Contrat de mariage entre Monsieur Bancks et Mademoiselle Greban de Suzy, 15 avril 1785
      contrat de mariage; Banks (monsieur); Greban de Suzy (mademoiselle)
    - Notoriété concernant Monsieur Chaubry, 15 avril 1785
      notoriété; Chaubry (monsieur)
    - Notoriété concernant Monsieur Lemoyne, 21 avril 1785
      notoriété; Lemoyne (monsieur)
    - Notoriété concernant Mademoiselle de La Tour, 22 avril 1785
      notoriété; La Tour (mademoiselle de)
    - Notoriété concernant Monsieur Pranville, 22 avril 1785
      notoriété; Pranville (monsieur)
    - Contrat de mariage entre Monsieur Jourdain et Mademoiselle Jeulin, 25 avril 1785
      contrat de mariage; Jourdain (monsieur); Jeulin (mademoiselle)
    - Inventaire après décès de Monsieur le marquis Dulyon, 25 avril 1785
      inventaire après décès; Dulyon (marquis)
    - Contrat de mariage entre Monsieur Dupuis et Mademoiselle Grouet, 27 avril 1785
      contrat de mariage; Dupuis (monsieur); Grouet (mademoiselle)
    - Contrat de mariage entre Monsieur Besançon et Mademoiselle Malbet, 28 avril 1785
      contrat de mariage; Besancon (monsieur); Malbet (mademoiselle)
    - Contrat de mariage entre Monsieur Bunard et Mademoiselle Bolsiguer, 29 avril 1785
      contrat de mariage; Bunard (monsieur); Bolsiguer (mademoiselle)
    - Inventaire après décès de Mademoiselle Daminoir, 6 mai 1785
      inventaire après décès; Daminoir (mademoiselle)
    - TST. D. de Madame Carré, 6 mai 1785
      testament; dépôt de pièces; Carre (madame)
    - Testament déposé de Madame la comtesse de Château Chinon, 9 mai 1785
      testament; dépôt de pièces; Château Chinon (comtesse de)
    - Testament de Madame la marquise Dulyon, 10 mai 1785
      testament; Dulyon (marquise)
    - Inventaire après décès de Madame veuve Carré, 11 mai 1785
      inventaire après décès; Carre (madame veuve)
    - Testament de la dame veuve Lemoine, 12 mai 1785
      testament; Lemoine (dame veuve)
    - Contrat de mariage entre Monsieur Gaignant et Mademoiselle Laget Bardelin, 12 mai 1785
      contrat de mariage; Gaignant (monsieur); Laget Bardelin (mademoiselle)
    - TST. D. de Monsieur Michelin, 18 mai 1785
      testament; dépôt de pièces; Michelin (monsieur)
    - Testament déposé de Madame Gelez, 20 mai 1785
      testament; dépôt de pièces; Gelez (madame)
    - TST. D. de Monsieur Hénin, 20 mai 1785
      testament; dépôt de pièces; Henin (monsieur)
    - Inventaire après décès de Madame la comtesse de Chateau-Chinon, 20 mai 1785
      inventaire après décès; Chateau-Chinon (comtesse de)
    - Notoriété concernant Monsieur Pranville, 23 mai 1785
    - Inventaire après décès de Monsieur Michelin, 23 mai 1785
      inventaire après décès; Michelin (monsieur)
    - Inventaire après décès de Madame Gelez, 27 mai 1785
    - Inventaire après décès de Jean-Baptiste Bacquet, 31 mai 1785
      inventaire après décès; Bacquet, Jean-Baptiste
    - Notoriété concernant Monsieur Perrin de Boissieux, 1er juin 1785
      notoriété; Perrin de Boissieux (monsieur)
    - Notoriété concernant Monsieur Sorbet, 4 juin 1785
      notoriété; Sorbet (monsieur)
    - Délivrance de legs de Madame Gelez, 10 juin 1785
      délivrance de legs; Gelez (madame)
    - Inventaire après décès de Monsieur Henin de Longuetoise, 13 juin 1785
      inventaire après décès; Henin de Longuetoise (monsieur)
    - Notoriété concernant Madame Leloue, 15 juin 1785
      notoriété; Leloue (madame)
    - Délivrance de legs de la succession Michelin, 27 juin 1785
      délivrance de legs; Michelin (succession)
    - Dépôt du mortuaire de Monsieur Loppin Masse, 30 juin 1785
      acte d'état civil; dépôt de pièces; Loppin Masse (monsieur)
    - Désistement de testament par Madame Carré, 1er juillet 1785
      renonciation; testament; Carre (madame)
    - Dépôt du baptistaire de Monsieur Mauduit, 7 juillet 1785
      acte d'état civil; dépôt de pièces; Mauduit (monsieur)
    - Inventaire après décès de Monsieur Bourliot, 9 juillet 1785
      inventaire après décès; Bourliot (monsieur)
    - Dépôt du mortuaire de Jean Baptiste Claude Hénin, 11 juillet 1785
      acte d'état civil; dépôt de pièces; Henin, Jean-Baptiste-Claude
    - Notoriété concernant la demoiselle Cannepin, femme Jullion, 11 juillet 1785
      notoriété; Cannepin (demoiselle); Jullion (femme)
    - Délivrance de legs de la succession de Monsieur Hénin de Longuetoise, 21 juillet 1785
      délivrance de legs; Henin de Longuetoise (monsieur)
    - Notoriété concernant Monsieur Perache, 27 juillet 1785
      notoriété; Perache (monsieur)
    - Dépôt du mortuaire de Monsieur Michelin, 5 août 1785
      acte d'état civil; dépôt de pièces; Michelin (monsieur)
    - Contrat de mariage entre le sieur Louis et la demoiselle Oursel, 5 septembre 1785
      contrat de mariage; Louis (sieur); Oursel (demoiselle)
    - Notoriété en suite d'une autre du 21 avril 1785 concernant Lemoyne, 5 septembre 1785
      notoriété; Lemoyne
    - Dépôt de codicille de Monsieur l'abbé Brochant, 10 septembre 1785
    - Contrat de mariage entre le sieur Melquioud et la demoiselle Collombat, 12 septembre 1785
      contrat de mariage; Melquioud (sieur); Collombat (demoiselle)
    - Inventaire après décès de Monsieur l'abbé Brochant, 16 septembre 1785
      inventaire après décès; Brochant (monsieur l'abbé); abbé
    - Codicille en suite du testament du 15 mars 1785 de Mademoiselle Godard, 19 septembre 1785
      testament; Godard (mademoiselle)
    - Contrat de mariage entre le sieur Guincestre et la demoiselle Goupy, 20 septembre 1785
      contrat de mariage; Guincestre (sieur); Goupy (demoiselle)
    - Notoriété concernant Monsieur Henin, 3 octobre 1785
      notoriété; Henin (monsieur)
    - Contrat de mariage entre le sieur Nicaise et Mademoiselle Hamentieu, 3 octobre 1785
      contrat de mariage; Nicaise (sieur); Hamentieu (mademoiselle)
    - Contrat de mariage entre Monsieur Recullard et Mademoiselle Le Picard, 12 octobre 1785
      contrat de mariage; Recullard (monsieur); Le Picard (mademoiselle)
    - Contrat de mariage entre Monsieur Cresson et Mademoiselle Mangin, 24 octobre 1785
      contrat de mariage; Cresson (monsieur); Mangin (mademoiselle)
    - Inventaire après décès de Monsieur Monnerat, 24 octobre 1785
      inventaire après décès; Monnerat (monsieur)
    - Contrat de mariage entre le sieur Guyot et la demoiselle Compoint, 7 novembre 1785
      contrat de mariage; Guyot (sieur); Compoint (demoiselle)
    - Contrat de mariage entre le sieur Guillemain et la demoiselle Mallet, 10 novembre 1785
      contrat de mariage; Guillemain (sieur); Mallet (demoiselle)
    - Contrat de mariage entre le sieur Fouque et la demoiselle Laurent, 10 novembre 1785
      contrat de mariage; Fouque (sieur); Laurent (demoiselle)
    - Délivrance de legs des héritiers Brochant, 10 novembre 1785
      délivrance de legs; Brochant (succession)
    - Contrat de mariage entre Monsieur Declosmenil et Mademoiselle Renault, 12 novembre 1785
      contrat de mariage; Declosmenil (monsieur); Renault (mademoiselle)
    - Contrat de mariage entre Monsieur Delamalle et Mademoiselle Sarraire, 13 novembre 1785
      contrat de mariage; Delamalle (monsieur); Sarraire (mademoiselle)
    - Contrat de mariage entre le sieur Derigny et Mademoiselle Briffault, 14 novembre 1785
      contrat de mariage; Derigny (sieur); Briffault (mademoiselle)
    - Notoriété concernant la succession de Monsieur Michelin, 15 novembre 1785
      notoriété; Michelin (monsieur)
    - Inventaire après décès de Mademoiselle Maudoux, 18 novembre 1785
      inventaire après décès; Maudoux (mademoiselle)
    - codicille déposé de Mademoiselle Maudoux, 23 novembre 1785
      testament; dépôt de pièces; Maudoux (mademoiselle)
    - Notoriété concernant Monsieur Baraux, 24 novembre 1785
      notoriété; Baraux (monsieur)
    - Notoriété concernant Mademoiselle Caftin, 13 décembre 1785
      notoriété; Caftin (mademoiselle)
    - Révocation de testament par Madame veuve Le Moine, 14 décembre 1785
      testament; renonciation; Le Moine (madame veuve)
    - Testament déposé de Madame Defancé, 14 décembre 1785
      testament; dépôt de pièces; Defance (madame)
    - Compte d'exécution testamentaire de Madame Chevalier, 30 décembre 1785
      compte d'exécution testamentaire; Chevalier (madame)
    - Contrat de mariage ente le sieur Deloron et Mademoiselle Carbonnier, 7 janvier 1786
      contrat de mariage; Deloron (sieur); Carbonnier (mademoiselle)
    - Contrat de mariage entre le sieur Lépine et Mademoiselle Gaudon, 8 janvier 1786
      contrat de mariage; Lepine (sieur); Gaudon (mademoiselle)
    - Dépôt du mortuaire de Mademoiselle Maudoux, 12 janvier 1786
      acte d'état civil; dépôt de pièces; Maudoux (mademoiselle)
    - Notoriété concernant Monsieur Martel, 28 janvier 1786
      notoriété; Martel (monsieur)
    - Notoriété concernant le sieur Malbet, 28 janvier 1786
      notoriété; Malbet (sieur)
    - Notoriété concernant la demoiselle Huguet, veuve Riffé, 31 janvier 1786
      notoriété; Huguet (demoiselle); Riffe (veuve)
    - Notoriété concernant Monsieur Menier, 9 février 1786
      notoriété; Menier (monsieur)
    - Contrat de mariage entre le sieur Marchand et la demoiselle Potot, 23 février 1786
      contrat de mariage; Marchand (sieur); Potot (demoiselle)
    - Délivrance de legs à partir du testament de Mademoiselle Defancé, 7 mars 1786
      délivrance de legs; Defance (mademoiselle)
    - Acte de notoriété concernant le sieur Denis, 9 mars 1786
      notoriété; Denis (sieur)
    - Acte de notoriété concernant Mademoiselle Sicard, 10 mars 1786
      notoriété; Sicard (mademoiselle)
    - Acte de notoriété concernant Monsieur Chrestien Duruflais, 11 mars 1786
      notoriété; Duruflais, Chrestien
    - Inventaire après décès de Madame Quittet, 16 mars 1786
      inventaire après décès; Quittet (madame)
    - Dépôt du baptistaire d sieur Dolbelle, 17 mars 1786
      acte d'état civil; dépôt de pièces; Dolbelle (sieur)
    - Contrat de mariage entre Monsieur Demongiraud et Mademoiselle Boullenger, 19 mars 1786
      contrat de mariage; Demongiraud (monsieur); Boullenger (mademoiselle)
    - Dépôt du baptistaire Monsieur le chevalier Henin, 21 mars 1786
      acte d'état civil; dépôt de pièces; Henin (monsieur)
    - TST. et codicille de Mademoiselle Maudoux, 6 avril 1786
    - Inventaire après décès de Monsieur Martin Bastien, 7 avril 1786
      inventaire après décès; Bastien, Martin
    - Inventaire après décès de Mademoiselle Regnault, 15 avril 1786
      inventaire après décès; Regnault (mademoiselle)
    - Contrat de mariage entre Monsieur Labourcé et Mademoiselle Maupas, 18 avril 1786
      contrat de mariage; Labource (monsieur); Maupas (mademoiselle)
    - Acte de notoriété concernant Mademoiselle Poussot, 13 mai 1786
      notoriété; Poussot (mademoiselle)
    - Inventaire après décès de Léonard Clamandet, 19 mai 1786
      inventaire après décès; Clamandet, Léonard
    - Dépôt du baptistaire de Mademoiselle de Pinteville, 29 mai 1786
      acte d'état civil; dépôt de pièces; Pinteville (mademoiselle de)
    - Acte de notoriété concernant Mademoiselle de Pinteville (en suite d'un dépôt du 19 mai 1786), 30 juin 1786
      notoriété; Pinteville (mademoiselle de)
    - Acte de notoriété concernant Monsieur Duhoullay, chevau-léger, 1er juillet 1786
      notoriété; Duhoullay (monsieur)
    - Acte de notoriété concernant Madame la baronne de Maubec, 3 juillet 1786
      notoriété; Maubec (baronne de)
    - TST. D. de Monsieur Jacques de Chavannes, doyen du parlement, 3 juillet 1786
      testament; dépôt de pièces; Chavannes, Jacques de
    - Contrat de mariage entre Monsieur Dupille et Mademoiselle Guiard, 4 juillet 1786
      contrat de mariage; Dupille (monsieur); Guiard (mademoiselle)
    - Contrat de mariage entre le sieur Caron et la demoiselle Caron, 8 juillet 1786
      contrat de mariage; Caron (sieur); Caron (demoiselle)
    - Inventaire après décès de Monsieur Vanfatens, 11 juillet 1786
      inventaire après décès; Vanfatens (monsieur)
    - Inventaire après décès de Monsieur Chavannes, 14 juillet 1786
      inventaire après décès; Chavannes (monsieur)
    - Contrat de mariage entre Pierre Teysset et la demoiselle Philippe Querelle, 15 juillet 1786
      contrat de mariage; Teysset, Pierre; Querelle, Philippe
    - Acte de notoriété concernant Mademoiselle Levacher, 15 juillet 1786
      notoriété; Levacher (mademoiselle)
    - Acte de notoriété après le décès de la dame Niquet, 17 juillet 1786
      notoriété; Niquet (dame)
    - Acte de notoriété concernant Mademoiselle Lhabitant, 22 juillet 1786
      notoriété; Lhabitant (mademoiselle)
    - Contrat de mariage entre François La Ruelle et Marie Marguerite Boullogne, 16 août 1786
      contrat de mariage; La Ruelle, François; Boullogne, Marie-Marguerite
    - Contrat de mariage entre Monsieur Bizard et la dame Quevauvillers, 16 août 1786
      contrat de mariage; Bizard (monsieur); Quevauvillers (dame)
    - Inventaire après décès du sieur Hauduroy, 17 août 1786
      inventaire après décès; Hauduroy (sieur)
    - Acte de notoriété concernant les mineurs Caron, 17 août 1786
      notoriété; Caron (mineurs)
    - Contrat de mariage entre Monsieur Dupont et Mademoiselle Guillotte, 23 août 1786
      contrat de mariage; Dupont (monsieur); Guillotte (mademoiselle)
    - Acte de notoriété concernant Mademoiselle Prarond, 4 septembre 1786
      notoriété; Prarond (mademoiselle)
    - Inventaire après décès de Mademoiselle Gaignand, 14 septembre 1786
      inventaire après décès; Gaignand (mademoiselle)
    - Acte de notoriété concernant Monsieur Monnerat, 26 septembre 1786
      notoriété; Monnerat (monsieur)
    - Inventaire après décès de Monsieur Dauvergne, 29 septembre 1786
      inventaire après décès; Dauvergne (monsieur)
    - Inventaire après décès de Monsieur Bordet, 2 octobre 1786
      inventaire après décès; Bordet (monsieur)
    - Dépôt du certificat de vie de Mademoiselle Rionnet, épouse Regnard, 5 octobre 1786
      notoriété; dépôt de pièces; Rionnet (mademoiselle); Regnard (sieur)
    - Inventaire après décès de Monsieur Parent, 6 octobre 1786
      inventaire après décès; Parent (monsieur)
    - Contrat de mariage entre Claude Bontus et Jeanne Billard, 10 octobre 1786
      contrat de mariage; Bontus, Claude; Billard, Jeanne
    - Contrat de mariage entre le sieur Lasnier et la veuve Bourliot, 10 octobre 1786
      contrat de mariage; Lasnier (sieur); Bourliot (veuve)
    - Contrat de mariage entre François Huet et Mademoiselle Langlois, 13 octobre 1786
      contrat de mariage; Huet, François; Langlois (mademoiselle)
    - Dépôt du mortuaire de Mademoiselle Demaserany, religieuse, 16 octobre 1786
      acte d'état civil; dépôt de pièces; Demaserany (mademoiselle); religieux
    - CM, entre le sieur Vignet et la demoiselle Joly, 30 octobre 1786
      contrat de mariage; Vignet (sieur); Joly (demoiselle)
    - Délivrance de legs de la succession de Monsieur Hauduroy, 7 novembre 1786
      délivrance de legs; Hauduroy (monsieur)
    - Contrat de mariage entre le sieur Fournier et la demoiselle Gallois, 10 novembre 1786
      contrat de mariage; Fournier (sieur); Gallois (demoiselle)
    - Acte de notoriété concernant Mademoiselle Maugue, 28 novembre 1786
      notoriété; Maugue (mademoiselle)
    - Dépôt du mortuaire du sieur François Nicolas Mossion, 28 novembre 1786
      acte d'état civil; dépôt de pièces; Mossion, François-Nicolas
    - Inventaire après décès de Monsieur Deshayes, 29 novembre 1786
      inventaire après décès; Deshayes (monsieur)
    - Acte de notoriété concernant Mademoiselle Gaignant, 23 décembre 1786
      notoriété; Gaignant (mademoiselle)
    - Contrat de mariage entre le sieur Godefroy et la demoiselle Grandin, 10 janvier 1787
      contrat de mariage; Godefroy (sieur); Grandin (demoiselle)
    - Contrat de mariage entre Monsieur Guillaumont et Mademoiselle Berin, 15 janvier 1787
      contrat de mariage; Guillaumont (monsieur); Berin (mademoiselle)
    - Contrat de mariage entre Monsieur Duval et Mademoiselle de Petit, 16 janvier 1787
      contrat de mariage; Duval (monsieur); Petit (mademoiselle de)
    - Testament de Madame la marquise de Saint-Cyr, née Marie Margueritte Orceau de Passy, épouse de Charles Louis Prévost, marquis de Saint-Cyr, 20 janvier 1787
      testament; Orceau de Passy, Marie-Margueritte; Prevost de Saint-Cyr, Charles-Louis
    - Contrat de mariage entre le sieur Laper et la demoiselle Plainchaint, 21 janvier 1787
      contrat de mariage; Laper (sieur); Plainchaint (demoiselle)
    - Contrat de mariage entre le sieur Tranchant et Mademoiselle Caron, 24 janvier 1787
      contrat de mariage; Tranchant (sieur); Caron (mademoiselle)
    - Contrat de mariage entre Monsieur le marquis de Mesmon et Mademoiselle Debaynast, 8 février 1787
      contrat de mariage; Mesmon (marquis de); Debaynast (mademoiselle)
    - Inventaire après décès de Monsieur Douet de Vichy, 16 février 1787
      inventaire après décès; Douet de Vichy (monsieur)
    - Acte de notoriété après le décès de la dame Louvet, 23 février 1787
      notoriété; Louvet (dame)
    - Dépôt de mortuaire de Margueritte Paris, épouse de Jean Le Clere, 19 mars 1787
      acte d'état civil; dépôt de pièces; Paris, Margueritte; Le Clere, Jean
    - Acte de notoriété concernant le sieur Lochmann, 23 mars 1787
      notoriété; Lochmann (sieur)
    - Compte d'exécution testamentaire de Louis Payen, 24 mars 1787
      compte d'exécution testamentaire; Payen, Louis
    - Acte de notoriété en suite d'un autre du 28-11-1786 concernant Monsieur Mossion, 29 mars 1787
      notoriété; Mossion (monsieur)
    - Dépôt du baptistaire et acte de notoriété concernant Madame Robinet, épouse de Monsieur Chapotin de Saint Amand, 2 avril 1787
      acte d'état civil; dépôt de pièces; notoriété; Robinet (madame); Chapotin de Saint Amand (monsieur)
    - Contrat de mariage entre le sieur Gauthier et la demoiselle Berard, 4 avril 1787
      contrat de mariage; Gauthier (sieur); Berard (demoiselle)
    - Contrat de mariage entre le sieur Benard et la demoiselle Folliet, 13 avril 1787
      contrat de mariage; Benard (sieur); Folliet (demoiselle)
    - Contrat de mariage entre Monsieur Fournier et la demoiselle Villonne, 15 avril 1787
      contrat de mariage; Fournier (monsieur); Villonne (demoiselle)
    - Contrat de mariage entre le sieur Moncel et Mademoiselle Ravenel, 20 avril 1787
      contrat de mariage; Moncel (sieur); Ravenel (mademoiselle)
    - Contrat de mariage entre le sieur Minet et demoiselle Geoffroy, 21 avril 1787
      contrat de mariage; Minet (sieur); Geoffroy (demoiselle)
    - Délivrance de legs de Monsieur de Vichy, 21 avril 1787
      délivrance de legs; Vichy (monsieur de)
    - Contrat de mariage entre Monsieur Delamur et Mademoiselle Drailliat, 23 avril 1787
      contrat de mariage; Delamur (monsieur); Drailliat (mademoiselle)
    - TST. D. de la veuve Morice, 24 avril 1787
      testament; dépôt de pièces; Morice (veuve)
    - Acte de notoriété concernant le sieur Thouvenin, 28 avril 1787
      notoriété; Thouvenin
    - Inventaire après décès de Madame Morice, 30 avril 1787
    - Acte de notoriété concernant la veuve Chardavoine, 30 avril 1787
      notoriété; Chardavoine (veuve)
    - Testament déposé de Mademoiselle Chevalier de la Berthelotais, 4 mai 1787
      testament; dépôt de pièces; Chevalier de La Berthelotais (mademoiselle)